臺灣桃園地方法院小額民事判決
111年度桃小字第1375號
原      告  孫瑞婷  


被      告  樊慶廷  


訴訟代理人  林明志  
上列當事人間請求損害賠償(交通)事件，本院於民國111年11月2
2日言詞辯論終結，判決如下：
    主      文
被告應給付原告新臺幣23,621元。
原告其餘之訴駁回。
訴訟費用新臺幣1,000元由被告負擔新臺幣945元，餘由原告負擔
。
本判決第1項得假執行。
    事實及理由
一、原告主張：被告於民國111年2月17日上午7時50分許，駕駛
    車牌號碼0000-00號自用小客車（下稱肇事車輛）在桃園市○
    ○區○○街000號地下1樓停車場倒車時，未注意後方由原告駕
    駛之車牌號碼000-0000號自用小客車（下稱系爭車輛），造
    成系爭車輛受損，原告因此支出系爭車輛之修車費用25,072
    元(本件僅請求25,000元)。爰依侵權行為之法律關係提起本
    件訴訟等語。並聲明：被告應給付原告25,000元。
二、被告則以：事故當日雖有發生碰撞，然系爭車輛並未有損傷
    等語，資為抗辯。並聲明：原告之訴駁回。
三、得心證之理由：
　㈠按故意或過失，不法侵害他人之權利者，負損害賠償責任；
    汽車、機車或其他非依軌道行駛之動力車輛，在使用中加損
    害於他人者，駕駛人應賠償因此所生之損害，民法第184條
    第1項前段、第191條之2前段分別定有明文。汽車倒車時應
    顯示倒車燈光或手勢後，謹慎緩慢後倒，並應注意其他車輛
    及行人，道路交通安全規則第110條第2款亦規定甚詳。本件
    事故發生地點雖係在停車場出入口，固非道路範圍，惟就停
    車場內行車安全判斷，仍得參酌道路交通安全規則之前揭規
    定。
　㈡次按當事人主張對其有利於己之事實者，就其事實有舉證之
    責任，民事訴訟法第277條前段定有明文；另原告對於自己
    主張之事實已盡證明之責後，被告對其主張，如抗辯其不實
    並提出反對之主張者，則被告對其反對之主張，亦應負證明
    之責，此為舉證責任分擔之原則(最高法院18年上字第2855
    號民事裁判意旨參照)；原告於起訴原因已有相當之證明，
    被告於抗辯事實並無確實證明方法，僅以空言爭執者，當然
    認定其抗辯事實之非真正，而應為被告不利益之裁判。
　㈢原告主張兩造駕駛車輛於前揭時、地發生碰撞，及系爭車輛
    因此受有25,072元之損害等節，業據其提出桃園市政府警察
    局大園分局潮音派出所受理各類案件紀錄表、中華賓士桃園
    廠估價單等為證（本院卷9至10頁），並經本院依職權向桃
    園市政府警察局大園分局調取本件交通事故卷宗資料（本院
    卷16至21頁反面），互核相符，堪認原告此部分之主張為真
    實可採。
　㈣被告雖抗辯原告未依警衛人員之指揮倒車，致被告倒車時與
    系爭車輛發生碰撞，然被告向後倒車時本即負有謹慎緩慢後
    倒，並應注意其他車輛及行人之義務，且依當時情形被告並
    無不能注意之情形。又被告若認系爭車輛在其車後妨害其倒
    車，亦非不能向原告或在場指揮之警衛人員反應，並待系爭
    車輛後退後自己再開始倒車，被告捨此不為逕行倒車與系爭
    車輛發生碰撞，自有過失。
　㈤被告雖辯稱兩車有發生碰撞，但原告曾以LINE向其表示「已
    用美容打蠟把漆面髒的地方推掉」（本院卷42頁），應認系
    爭車輛並無車損。然依一般人之生活經驗，兩車發生碰撞後
    極有可能造成車輛鈑金、烤漆受損，且查原告於事故發生當
    日即前往維修廠估價，此有中華賓士桃園廠估價單可為佐證
    （本院卷第10頁），衡情系爭車輛若確實未受任何損害，原
    告應無必要特別花費時間前往估價。且被告亦曾以LINE向原
    告表示「我這找速霸陸原廠可以協助處理，費用約7-8000，
    如有意願的話跟我聯絡，工法與你賓士原廠的一樣，程序也
    不不會少，也不會有色差」（本院卷第43頁），足見被告於
    事故發生後並不否認系爭車輛有受損及進廠維修之必要，則
    被告於本院審理期間空言稱系爭車輛並未受損，且迄至言詞
    辯論終結，仍未提出其他證據以實其說(本院卷58頁反面)，
    其所持辯詞自不足採，而應損害賠償之責。
　㈥末按負損害賠償責任者，除法律有規定或契約另有訂定外，
    應回復他方損害發生前之原狀。第1項情形，債權人得請求
    支付回復原狀所必要之費用，以代回復原狀，民法第213條
    第1、3項定有明文。而關於賠償機車因毀損所減少之價額，
    得以修復費用為估定標準，但以必要者為限（如修理材料以
    新品換舊品，應予折舊），最高法院80年度台上字第2476號
    民事判決足資參照。又依行政院所頒之固定資產耐用年數表
    及固定資產折舊率表之規定，非運輸業自用客車、貨車折舊
    年限為5年，依照定率遞減折舊率為1000分之369，另依營利
    事業所得稅查核準則第95條第6項規定，固定資產提列折舊
    採定率遞減法者，以1年為計算單位，使用期間未滿1年者，
    按實際使用之月數相當於全年之比例計算之，不滿1月者，
    以1月計。經查，系爭車輛修理費用為25,072元(零件部分為
    1,613元、工資部分為23,459元)，此有中華賓士估價單在卷
    可稽（本院卷10頁），是零件費用既係以舊換新，即應計算
    折舊，而系爭車輛係於102年10月出廠（本院個資卷之公路
    監理電子閘門車籍資料表），迄至本件事故發生之111年2月
    17日止，使用已逾5年期間，則揆諸上開折舊規定及說明，
    零件部分費用經折舊後之金額為162元，另加計不折舊工資
    部分，則原告得請求系爭車輛修復之費用應以23,621元(162
    +23,459=23,621)為限。
四、綜上所述，原告依侵權行為之法律關係請求被告給付23,621
    元，為有理由，應予准許；逾此範圍之請求，則屬無據，應
    予以駁回。
五、本件原告勝訴部分依民事訴訟法第436條之8第1項規定適用
    小額訴訟程序所為之判決，依同法第436條之20規定，應就
    被告敗訴之部分，依職權宣告假執行。
六、本件判決基礎已臻明確，兩造其餘主張、陳述及所提證據，
    經核與判決結果不生影響，爰不逐一論述，併此敘明。
七、訴訟費用負擔依據：民事訴訟法第79條，並依同法第436條
    之19第1項規定，確定訴訟費用之負擔如主文第3項所示。
中　　華　　民　　國　　111 　年　　12　　月　　16　　日
                  桃園簡易庭  法  官  楊奕泠
以上為正本係照原本作成。
如不服本判決，應於送達後20日內，向本院提出上訴狀，並表明
上訴理由，如於本判決宣示後送達前提起上訴者，應於判決送達
後20日內補提上訴理由書（須附繕本）。
如委任律師提起上訴者，應一併繳納上訴審裁判費。
中　　華　　民　　國　　111 　年　　12　　月　　16　　日
                              書記官  王帆芝
附錄：
一、民事訴訟法第436條之24第2項：
　　對於小額程序第一審裁判上訴或抗告，非違背法令為理由，
    不得為之。
二、民事訴訟法第436條之25：
  　上訴狀內應記載上訴理由，表明下列各款事項：
　㈠原判決所違背之法令及其具體內容。
　㈡依訴訟資料可認為原判決有違背法令之具體事實。
三、民事訴訟法第471條第1項：（依同法第436條之32第2項規定
    於小額事件之上訴程序準用之）
上訴狀內未表明上訴理由者，上訴人應於提起上訴後20日內提出理由書於原第二審法院；未提出者，毌庸命其補正，由原第二審法院以裁定駁回之。